# 求助陈版主：关于销售折让，销售扣款

提问人：lcx2456 时间：2019-04-19 15:22:27
请问：
如果一家客户 18 年确认收入 100 万， 19 年客户协议销售折让 50 万，或有质量问题，签订扣款协议 50 万，是应当冲 19 年收入还是 18 年收入？

回答人：chenyiwei
因为折让或扣款协议是在 2019 年内才达成的，故属于资产负债表日后非调整事项，应冲减 2019 年度的收入。
但在实务中，如果该事项发生于资产负债表日后事项期间内（ 2018 年度财务报表批准报出日之前），则需谨慎考虑导致期后折让的谈判等是否在 2018年内已经开始，谨慎处理。尽管理论上资产负债表日后事项的认定和处理原则是中性的（这一点与或有事项不同），但实务中一般都会偏谨慎的处理。